臺灣花蓮地方法院刑事判決
111年度原易字第55號

公  訴  人  臺灣花蓮地方檢察署檢察官
被      告  吳伊澤




選任辯護人  王姿淨律師（法律扶助）          
上列被告因竊盜案件，經檢察官提起公訴（111年度偵字第392號
）及追加起訴（111年度偵字第4147、4178號），被告於本院準
備程序中，就被訴事實為有罪之陳述，經本院告知簡式審判程序
意旨，並聽取公訴人、被告及其辯護人之意見後，本院合議庭裁
定由受命法官獨任行簡式審判程序，並判決如下：
    主  文
吳伊澤犯侵入住宅竊盜罪，處有期徒刑六月，如易科罰金，以新
臺幣一千元折算一日；又犯竊盜罪，處有期徒刑三月，如易科罰
金，以新臺幣一千元折算一日；又犯侵入住宅竊盜未遂罪，處有
期徒刑三月，如易科罰金，以新臺幣一千元折算一日。所處之刑
，應執行有期徒刑九月，如易科罰金，以新臺幣一千元折算一日
。
未扣案之犯罪所得洗孔機一臺、檯面式混合拴四支、銀色花鉋機
一臺、銀色修邊機一臺、紫色大鋼牙釘槍一臺、白色雙針槍一臺
、紅色單針槍一臺及綠色釘槍一臺均沒收，於全部或一部不能沒
收或不宜執行沒收時，追徵其價額。
    犯罪事實
一、吳伊澤於民國110年11月20日10時許，騎乘車牌號碼000-000
    號普通重型機車至位於花蓮縣吉安鄉之黃景昱住處（地址詳
    卷），搭載黃景昱一同外出前往某通訊行，見黃景昱下車後
    忘記將置於上開機車置物箱內之隨身包（內有黃景昱上開住
    處之大門鑰匙）取出，竟意圖為自己不法所有，基於侵入住
    宅竊盜之犯意，乘黃景昱前開住處內無人在家之機會，於同
    日11時46分許，持上開黃景昱隨身包內住處大門鑰匙，開啟
    該處大門而侵入黃景昱住宅，徒手竊得黃景昱母親章明月及
    父親李文吉共同所有之平板電腦1臺（價值新臺幣〈下同〉5,0
    00元）、洗孔機1臺及檯面式混合拴4支（價值共計2萬3,000
    元）。
二、吳伊澤於111年3月23日23時許，騎乘車牌號碼000-000號普
    通重型機車至位於花蓮縣○○市○○街000號之建築工地，見無
    人看守，竟意圖為自己不法所有，基於竊盜之犯意，於同日
    23時25分許進入上址未上鎖之工地內，徒手竊得詹定于管領
    之銀色花鉋機1臺、銀色修邊機1臺、紫色大鋼牙釘槍1臺、
    白色雙針槍1臺、紅色單針槍1臺及綠色釘槍1臺（價值共計2
    萬2,000元）。
三、吳伊澤於111年3月28日19時許，意圖為自己不法所有，基於
    侵入住宅竊盜之犯意，侵入林家緯位於花蓮縣花蓮市上海街
    未上鎖之住處內（地址詳卷），徒手竊取公事包1個（內含
    遊戲機1臺、網路路由器1臺、微型電腦1臺、藍芽鍵盤1個、
    電腦棒1支）及手機2支。嗣林家緯於同日19時10分許返家當
    場發覺，吳伊澤見狀旋即逃逸並將上開公事包、手機2支拋
    棄路邊而未遂。
四、案經花蓮縣警察局吉安分局、林家緯訴由花蓮縣警察局花蓮
    分局報告臺灣花蓮地方檢察署檢察官偵查起訴。
    理  由
一、認定犯罪事實所憑之證據及理由
    上開犯罪事實，業經被告吳伊澤於本院準備程序及審理中均
    坦承不諱（見本院一卷第413、430頁），核與證人即被害人
    章明月於警詢及偵訊中、證人即告訴人林家緯、證人即被害
    人詹定于、李文吉於警詢中、證人黃景昱於警詢及偵訊中之
    證述情節相符（見警一卷第33至39、41至45、51至55、77至
    87頁，警二卷第3至7、9至11頁，警三卷第3至11、13至15，
    偵一卷第25至27頁），並有監視錄影光碟及其翻拍照片、遭
    竊處所現場照片、車輛詳細資料報表、刑案現場照片、證人
    黃景昱、林家緯指認被告之指認犯罪嫌疑人紀錄表、刑案現
    場測繪圖、遭竊物品照片（見警一卷第63至71、89至93、95
    至99、115、117至129、131、133至141頁，警二卷第15至17
    、19、21至28、45頁，警三卷第17至21、23、25至32、49至
    55、33至48、73頁）在卷可佐，足認被告上開任意性自白與
    事實相符，堪以採信。從而，本案事證明確，被告犯行堪以
    認定，應依法論科。
二、論罪及刑之酌科
　㈠核被告就犯罪事實一、二、三所為，分別係犯刑法第321條第
    1項第1款之侵入住宅竊盜、同法第320條第1項之竊盜、同法
    第321條第2項、第1項第1款之侵入住宅竊盜未遂罪。又被告
    所犯上開三罪間，犯意各別，行為互殊，應分論併罰。
　㈡被告就犯罪事實三所為，已著手於侵入住宅竊盜行為之實施
    ，惟因告訴人發覺而中止，致未生竊盜之實害，為未遂犯，
    並審酌被告為本案犯行時，一經發覺隨即攜甫竊取然尚未置
    於己身管領之下之贓物逃逸，經告訴人持續追趕，被告即於
    逃逸途中將所竊贓物棄於路邊而中止犯行，未繼續施以強制
    力以改變上開甫竊得之物之管領狀態等情（見警三卷第5至7
    頁），爰依刑法第25條第2項規定，按既遂犯之刑度，減輕
    其刑。
　㈢爰以行為人責任為基礎，審酌被告正值青壯之年，不思己力
    正當賺取財物，竟貪圖私欲，以犯罪事實所載之手段，任意
    竊取他人財物，不僅侵害他人之財產權，更影響社會治安，
    所為應予非難，然被告犯後坦承上開犯行，且被告已與被害
    人李文吉、章明月當庭調解成立，並當庭交付5,000元賠償
    金，有調解筆錄1紙（見本院一卷第418-1頁）可參，至被害
    人詹定于因被告本案犯行所受之損失，因竊得之物業經被告
    友人取走，而未能返還與被害人宏居工程行，致迄今未能與
    被害人詹定于達成和解，惟已見被告盡力填補被害人所受之
    損害，堪認犯後態度良好，暨衡酌刑法第320條第1項、第2
    項、第321條第1項第1款之規範目的、被告各行為彼此間之
    關連性、所侵害法益之專屬性或同一性、其人格特性、犯罪
    傾向暨與前科之關連等項，及其於審理中自陳之教育程度、
    工作、經濟狀況及其戶役政資料顯示之婚姻狀況等一切情狀
    （見本院一卷第11、431至432頁），分別量處如主文所示之
    刑，並均依刑法第41條第1項前段規定，諭知如易科罰金之
    折算標準，以示刑法規範之有效及妥當，並給予被告與其罪
    責相符之刑罰。另上開各罪均得易科罰金，本院考量被告上
    開犯行，時間相近、所侵害之法益種類相同，數罪對法益侵
    害之加重效應等因素，併依刑法第51條第5款、第41條第1項
    前段規定，定其應執行之刑及如易科罰金之折算標準如主文
    所示。
　㈣被告及辯護人雖於本院審理中主張被告於此之前未曾因故意
    犯罪受有期徒刑以上刑之宣告，請求就被告本件犯行宣告緩
    刑，然被告前因竊盜犯行，經本院111年度原易字第137號判
    決判處有期徒刑6月、2月，應執行有期徒刑7月，並於111年
    10月27日確定，有臺灣高等法院被告前案紀錄表（見本院一
    卷第445至451頁）在卷可證，與刑法第74條第1項規定不合
    ，是辯護人於審理中之量刑意見已有誤會，而此部分業據被
    告辯護人庭後具狀表示因被告前經受有期徒刑宣告，而無法
    諭知緩刑，請予以從輕量刑，並更正審理中之主張（見本院
    一卷第432、437頁），是本院依法自不得宣告緩刑，併此敘
    明。
三、沒收
　㈠被告因本案犯行所竊得之洗孔機一臺、檯面式混合拴四支、
    銀色花鉋機一臺、銀色修邊機一臺、紫色大鋼牙釘槍一臺、
    白色雙針槍一臺、紅色單針槍一臺及綠色釘槍一臺，均未扣
    案，亦未實際合法發還被害人（見本院一卷第437、455頁）
    ，爰依刑法第38條之1第1項前段、第3項之規定，宣告沒收
    ，於全部或一部不能沒收或不宜執行沒收時，追徵其價額。
    至被告竊得之平板電腦1臺，業經被告以等值之現金5,000元
    當庭賠償予被害人李文吉、章明月（見本院一卷第418-1頁
    ），渠等此部分之損害已受填補，且已達沒收制度剝奪被告
    此部分犯罪所得之立法目的，為免沒收或追徵，而有過苛之
    虞，就竊得之平板電腦1臺部分，爰依刑法第38條之2第2項
    規定，不予宣告沒收及追徵。
　㈡又沒收為刑法所定刑罰及保安處分以外之法律效果，而非從
    刑，具有獨立之法律效果，故判決主文內諭知沒收，毋庸於
    各罪項下分別宣告沒收，亦可另立一項合併為相關沒收宣告
    之諭知，使判決主文更簡明易懂，增進人民對司法之瞭解與
    信賴（最高法院106年度台上字第386號判決意旨得參）。是
    就犯罪所得部分，爰不在被告各罪項下分別宣告沒收，而以
    另立一項合併為相關沒收宣告之諭知，併此敘明。
據上論斷，應依刑事訴訟法第273條之1第1項、第299條第1項前
段，判決如主文。
本案經檢察官孫源志提起公訴、檢察官羅國榮追加起訴，檢察官
曹智恒到庭執行職務。
中　　華　　民　　國　　111 　年　　11　　月　　30　　日
　　　　　　　　　刑事第三庭    法　官  李珮綾

附表：卷證索引
編號 卷證名稱全稱 卷證名稱簡稱  1  吉警偵字第1100029416號 警一卷 2 花市警刑字第1110016042號 警二卷 3 花市警刑字第1110017594號 警三卷 4 111年度偵字第392號 偵一卷 5 111年度偵字第4147號 偵二卷 6 111年度偵字第4148號 偵三卷 7 111年度原易字第55號 本院一卷 8 111年度原易字第165號 本院二卷 
　　　　　　　　　
以上正本證明與原本無異。
如不服本判決應於收受送達後20日內向本院提出上訴書狀，並應
敘述具體理由。其未敘述上訴理由者，應於上訴期間屆滿後20日
內向本院補提理由書(均須按他造當事人之人數附繕本)「切勿逕
送上級法院」。告訴人或被害人如對於本判決不服者，應具備理
由請求檢察官上訴，其上訴期間之計算係以檢察官收受判決正本
之日期為準。
辯護人依據刑事訴訟法第346條、公設辯護人條例第17條及律師
法第32 條第2項、第36條等規定之意旨，尚負有提供法律知識、
協助被告之義務（含得為被告之利益提起上訴，但不得與被告明
示之意思相反）。
因疫情而遲誤不變期間，得向法院聲請回復原狀。
中　　華　　民　　國　　111 　年　　12　　月　　2 　　日

                                書記官  陳俞汝

附錄本案論罪科刑法條：　　　　　　　　　　　　　　
中華民國刑法第320條
意圖為自己或第三人不法之所有，而竊取他人之動產者，為竊盜
罪，處五年以下有期徒刑、拘役或五十萬元以下罰金。
意圖為自己或第三人不法之利益，而竊佔他人之不動產者，依前
項之規定處斷。
前二項之未遂犯罰之。

中華民國刑法第321條
犯前條第一項、第二項之罪而有下列情形之一者，處六月以上五
年以下有期徒刑，得併科五十萬元以下罰金：
一、侵入住宅或有人居住之建築物、船艦或隱匿其內而犯之。
二、毀越門窗、牆垣或其他安全設備而犯之。
三、攜帶兇器而犯之。
四、結夥三人以上而犯之。
五、乘火災、水災或其他災害之際而犯之。
六、在車站、港埠、航空站或其他供水、陸、空公眾運輸之舟、
    車、航空機內而犯之。
前項之未遂犯罰之。